臺灣高等法院臺中分院刑事判決　　　　　　　　　　九十三年度上訴字第二六一號
　　上　訴　人　臺灣彰化地方法院檢察署檢察官
　　被　　　告　己○○
右上訴人因被告偽造文書案件，不服臺灣彰化地方法院九十二年度訴字第一三二八號
中華民國九十二年十二月十五日第一審判決（起訴案號：臺灣彰化地方法院檢察署九
十二年度偵字第七０一八號、第七０一九號、第七０二０號、第七０二一號、第七０
二二號），提起上訴，及由同署檢察官移
九五七五號），本院判決如左：
    主      文
原判決關於共同詐欺及定執行刑部分撤銷。
己○○共同連續意圖為自己不法之所有，以詐術使人將本人之物交付，處有期徒刑壹
年肆月，扣案之如附表二編號一至六號所示之物沒收。
    事      實
一、己○○自民國九十一年一月間起有搶奪、竊盜等多次前科，分別經本院及台灣雲
    林地方法院判處竊盜、搶奪等應執行有期徒刑二年、竊盜有期徒刑十月、搶奪有
    期徒刑九月確定，經執行後假釋，再因案撤銷假釋，現在監執行中，未構成累犯
    。仍不知悔改，己○○（另犯偽造私文書罪及使公務員登載不實罪，業經原審分
    別判處有期徒刑一年及六月確定）與不詳真實姓名、年籍之成年男子「陳進仁」
    ，共同基於意圖為自己不法所有之概括犯意聯絡，先推由己○○在聯合報或中國
    時報之分類廣告欄，向不詳姓名、年籍綽號「小劉」之成年男子，以每本新台幣
    （下同）三千元之代價，購入李國隆設於富邦銀行帳號00000000000
    －000號、史素惠設於世華銀行台南分行帳號000－00－000000－
    0號、蕭晨鐘設於世華銀行台中分行帳號000－00－000000－0號、
    林漢祥設於合作金庫銀行台中分行帳號0000000000000號之存款簿
    及提款卡、史素惠之印章及以其所有設於臺灣中小企銀行北斗分行帳號0000
    0000000號之存款簿及提款卡，做為接受詐騙所得匯款之用，再自九十一
    年十月七日起，至九十二年三月十七日止，推由己○○在彰化縣員林鎮、大村鄉
    及其他不詳地點等地之各網路咖啡店上網，連續在ＹＡＨＯＯ奇摩拍賣網站刊登
    拍賣廣告，佯稱欲拍賣電腦、數位相機、行動電話等各式商品之方式（時間、地
    點、方法、所得財物詳如附表一），引誘不特定之人上網投標，致甲○○、辛○○、丙○○、癸○○、戊○○、壬○○、李如惠、趙志佩、庚○○及丁○○等人
    陷於錯誤，而依己○○之指示分別匯款至其指定之帳戶（詳如附表一），而交付
    財物，己○○於領取前開款項後，與「陳進仁」朋分花用。嗣因甲○○等人遲未
    收到商品，始知受騙，報警查獲，並扣得如附表二所示己○○所有供犯罪所用之
    物。
二、案經甲○○、辛○○、丙○○、癸○○、戊○○、壬○○等人告訴及彰化縣警察
    局移送暨彰化縣警察局田中分局、台中市警察局第四分局報請台灣彰化地方法院
    檢察署檢察官偵查起訴，及庚○○及丁○○等訴由內政部警政署刑事警察局報請
    同署檢察官移送併案辦理。
    理      由
一、右揭犯罪事實，業據被告己○○於警詢、偵訊中、原審及本院審理時坦承不諱，
    核與告訴人甲○○、辛○○、丙○○、癸○○、戊○○、壬○○、庚○○及丁○○等人於警詢時之指訴情節相符。此外，復有奇摩網站網頁、花旗銀信用卡月結
    單、附表二所示之帳戶往來明細、儲金簿、提款卡、史素惠名義之印章、ＭＯＴ
    ＯＲＯＬＡ牌行動電話一支（含易付卡門號0000－000000號晶片）等
    可資佐證，足徵被告之自白與事實相符，本件事證明確，被告犯行堪以認定。
二、核被告所為，係犯刑法第三百三十九條第一項之詐欺取財罪，被告與不詳真實姓
    名、年籍之成年男子「陳進仁」有犯意聯絡及行為分擔，為共同正犯。其先後多
    次詐欺取財犯行，均時間緊接，所犯構成要件相同，顯係基於概括犯意反覆為之
    ，為連續犯，應依刑法第五十六條之規定以一罪論，並加重其刑。關於檢察官併
    案附表一編號九、十部分，雖未據公訴人起訴，惟與起訴部分，有裁判上一罪之
    連續犯關係，為起訴效力所及，本院自得一併審究。原審以被告罪證明確，予以
    論罪科刑，固非無見，惟原審就附表一編號九、十部分之行為，未及審理，尚有
    未洽，公訴人上訴意旨以此指摘判決不當，為有理由，自應由本院就其共同詐欺
    及定執行部分撤銷改判，爰酌審被告犯罪之動機、目的，假釋中再犯，品行不佳
    ，年輕力壯竟不思上進，以訛詐之方式詐取財物，被害人人數不少危害會治安甚
    鉅，及犯後坦承犯行之態度等一切情狀，量處如主文所示之刑。至扣案之如附表
    二編號一至六號所示之物，係被告所有，供其犯罪所用之物，依刑法第三十八條
    第一項第二款規定宣告沒收。扣案之田中郵局帳號0000000000000
    0號帳之存款簿一本，及前揭行動電話以外另一支行動電話，雖為被告所有，然
    非供犯罪所用之物，業據被告供明在卷，故不予沒收，附此敘明。
據上論結，應依刑事訴訟法第三百六十九條第一項前段、第三百六十四條、第二百九
十九條第一項前段，刑法第二十八條、第五十六條、第三百三十九條第一項、第三十
八條第一項第二款，罰金罰鍰提高標準條例第一條前段，判決如主文。
本案經檢察官乙○○到庭執行職務。
中      華      民      國      九十三  年      五      月      十三    日
                                臺灣高等法院臺中分院刑事第十庭
                                      審判長法  官　林　照　明
                                            法　官　王      銘
                                            法  官  林  清  鈞
右正本證明與原本無異。
不得上訴。
                                            書記官  劉  恆  宏
中      華      民      國      九十三  年      五      月      十七    日
                                                                  Ａ
附表一：
┌──┬────────────────────────────────┐
│編號│           犯            罪            事            實         │
├──┼────────────────────────────────┤
│一  │九十一年十月三十日，在彰化縣大村鄉○○路一二五之五號「世代網路休│
│    │閒」網咖內，以在ＹＡＨＯＯ奇摩網站刊登華碩Ｍ二四九三型筆記型電腦│
│    │拍賣廣告（帳號000000000000「江信文」），使甲○○陷於│
│    │錯誤而投標並得標，己○○即自稱「高先龍」而以易付卡門號０九一八四│
│    │六六一八四號行動話聯絡甲○○匯款，甲○○不疑有他，而於同日十一時│
│    │十分許，將一萬五千元匯入己○○指定之己○○所有設於台灣中小企業銀│
│    │行北斗分行帳號00000000000號帳戶。                    │
├──┼────────────────────────────────┤
│二  │九十一年十月七日（起訴書誤載為六日），在彰化縣員林鎮某處之網咖內│
│    │，以在ＹＡＨＯＯ奇摩網站刊登欲販賣ＳＯＮＹ牌Ｄ－ＳＣ－Ｐ七一型數│
│    │位相機拍賣廣告（帳號ＳＯＮＧＰＰＯ２２２「陳明文」），使辛○○陷│
│    │於錯誤而投標並得標，己○○即以門號0000－000000號行動話│
│    │聯絡辛○○匯款，辛○○不疑有他，而於同日十三時三十一分許，將九千│
│    │五百元匯入己○○指定之己○○所有設於台灣中小企業銀行北斗分行帳號│
│    │00000000000號帳戶。                                  │
├──┼────────────────────────────────┤
│三  │九十二年三月十二日，在不詳處所之網咖內，以在ＹＡＨＯＯ奇摩網站刊│
│    │登欲販賣各式行動電話之拍賣廣告，使丙○○陷於錯誤而投標，並標得國│
│    │際牌ＧＤ５５型行動電話，丙○○不疑有他，而於同日十時九分許，將五│
│    │千二百元匯入己○○指定之林漢祥所有設於台作金庫銀行台中分行帳號０│
│    │000000000000號帳戶。                                │
├──┼────────────────────────────────┤
│四  │九十二年三月十二日（起訴書誤載為十日），在不詳處所之網咖內，以在│
│    │ＹＡＨＯＯ奇摩網站刊登欲販賣各式行動電話之拍賣廣告，使癸○○陷於│
│    │錯誤而投標，並標得三星牌Ｔ１０８型行動電話，癸○○不疑有他，而於│
│    │同日十一時二十一分許，將九千七百元匯入己○○指定之林漢祥所有設於│
│    │台作金庫銀行台中分行帳號0000000000000號帳戶。      │
├──┼────────────────────────────────┤
│五  │九十二年三月十七日，在不詳處所之網咖內，以在ＹＡＨＯＯ奇摩網站刊│
│    │登欲販賣各式行動電話之拍賣廣告，使戊○○陷於錯誤而投標，並標得韓│
│    │國所生產之ＶＧ２００Ｃ型行動電話，戊○○不疑有他，而於同日九時許│
│    │，將五千一百元匯入己○○指定之林漢祥所有設於台作金庫銀行台中分行│
│    │帳號0000000000000號帳戶。                          │
├──┼────────────────────────────────┤
│六  │九十二年三月十七日，在不詳處所之網咖內，以在ＹＡＨＯＯ奇摩網站刊│
│    │登欲販賣各式行動電話之拍賣廣告，使壬○○陷參與投標，然並未得標，│
│    │己○○即以電話與壬○○聯絡，並表示將ＮＯＫＩＡ牌８８５５型行動電│
│    │話出賣予壬○○，壬○○陷於錯誤而同意應買，並於同日三時三十分許，│
│    │將六千元匯入己○○指定之林漢祥所有設於台作金庫銀行台中分行帳號  │
│    │0000000000000號帳戶。                              │
├──┼────────────────────────────────┤
│七  │九十二年三月十六日，在不詳處所之網咖內，以在ＹＡＨＯＯ奇摩網站刊│
│    │登欲販賣各式行動電話之拍賣廣告，使李如惠陷於錯誤而投標並得標，李│
│    │如惠不疑有他，而於同日將六千四百元匯入己○○指定之上開五個帳戶內│
│    │之其中一個帳戶。                                                │
├──┼────────────────────────────────┤
│八  │九十二年三月十二日，在不詳處所之網咖內，以在ＹＡＨＯＯ奇摩網站刊│
│    │登欲販賣各式行動電話之拍賣廣告，使趙志佩陷於錯誤而投標並得標，趙│
│    │志佩不疑有他，而於同日將五千一百元匯入己○○指定之上開五個帳戶內│
│    │之其中一個帳戶。        │
├──┼────────────────────────────────┤
│    │九十一年十一月二十二日，在不詳處所之網咖內，以在ＹＡＨＯＯ奇摩網│
│九  │站刊登欲販賣行動電話之拍賣廣告，向庚○○偽稱目前急須用錢，無法等│
│    │決標，願意以九千八百元便宜價格賣予庚○○，使庚○○陷於錯誤，而於│
│    │同日將本述款項匯入己○○所有臺灣中小企業銀行北斗分行，帳號五六０│
│    │00000000號帳戶。                                        │
├──┼────────────────────────────────┤
│    │九十一年十一月三日，在不詳處所之網咖內，以在ＹＡＨＯＯ奇摩網站刊│
│十  │登欲販賣行動電話之拍賣廣告，使丁○○陷於錯誤而投標並得標，丁○○│
│    │不疑有他，而於同日將六千五百元匯入己○○臺灣中小企業銀行北斗分行│
│    │，帳號00000000000號帳戶。                            │
└──┴────────────────────────────────┘
附表二：
一、被告己○○所有之臺灣中小企業銀行北斗分行，帳號00000000000號
    之存款簿一本及提款卡一枚。
二、林漢祥設於合作金庫銀行台中分行，帳號0000000000000號之存款
    簿一本及提款卡一枚。
三、李國隆設於富邦銀行，帳號00000000000－000號之存款簿一本及
    提款卡一枚。
四、史素惠設於世華銀行台南分行，帳號000－00－000000－0號之存款
    簿一本、提款卡一枚及印章一顆。
五、蕭晨鐘設於世華銀行台中分行，帳號000－00－000000－0號之存款
    簿一本及提款卡一枚。
六、ＭＯＴＯＲＯＬＡ牌ＬＦ－二０００型行動電話（含門號0000－00000
    0號易付卡門號）一支。
                                                                        Ａ
